【裁判字號】    95,簡,6103
【裁判日期】    951215
【裁判案由】    詐欺
【裁判全文】
臺灣高雄地方法院刑事判決              95年度簡字第6103號
聲  請  人  臺灣高雄地方法院檢察署檢察官
被      告  戊○○
被      告  乙○○
上列被告因詐欺案件，經檢察官聲請簡易判決處刑（95年度偵字
第13355 號），及移送併辦（95年度偵字第13883 號、臺灣臺中
地方法院檢察署95年度偵字第12696 號），本院判決如下：
    主  文
戊○○幫助意圖為自己不法之所有，以詐術使人將本人之物交付
，累犯，處有期徒刑陸月，如易科罰金，以銀元參佰元即新台幣
玖佰元折算壹日。
乙○○幫助連續意圖為自己不法之所有，以詐術使人將本人之物
交付，處有期徒刑陸月，如易科罰金，以銀元參佰元即新台幣玖
佰元折算壹日。
    事  實
一、戊○○前於民國（下同）89年間因侵占案件，經臺灣高等法
    院高雄分院以89年度上易字第1858號判決判處有期徒刑5 月
    確定，於90年5 月30日執行完畢。戊○○與乙○○均預見提
    供金融帳戶存摺、提款卡及提款密碼予陌生人士使用，有可
    能為詐騙成員所利用，以遂行欺騙不知情社會大眾之目的，
    竟仍不違背其本意，(一)戊○○基於幫助之不確定犯意，於94
    年9 月2 日至同年月17日間某日，在不詳地點將以其名義開
    立之台灣區中小企業銀行九如分行（下稱臺灣中小企銀）第
    00000000000000號帳戶之存摺、提款卡及提款密碼，提供予
    姓名不詳之成年人；(二)乙○○基於幫助之不確定概括犯意，
    於94年10月間某日在不詳地點將以其名義開立之聯邦商業銀
    行台南分行（下稱聯邦銀行）第000000000000000 號帳戶之
    存摺、提款卡及提款密碼，提供予上開成年人，再由該成年
    人透過報紙分類廣告將戊○○、乙○○分別擁有之上開帳戶
    均販賣予另案被告己○○、丁○○（另經檢察官提起公訴）
    使用，以此方式幫助己○○、丁○○為詐欺取財時，方便取
    得贓款及掩飾詐欺取財犯行不易遭人查緝。嗣己○○、丁○○取得上開帳戶之存摺、提款卡及提款密碼後，隨即共同基
    於意圖為自己不法所有之犯意聯絡，連續由丁○○在高雄市
    三民區○○○路80號地下室1 樓「港都網網咖店」等地，上
    網連結雅虎奇摩公司之拍賣網站，以隨機方式猜中他人密碼
    後，無故輸入他人向雅虎國際資訊股份有限公司所申請如附
    表所示會員帳號，並修改該會員帳號內之個人資料及密碼，
    進而冒用遭破解之雅虎奇摩會員帳號、密碼，刊登虛偽之拍
    賣隨身聽、記憶卡、數位相機等廣告，誘使不特定人上網競
    標購買，致使丙○○、甲○○、辛○○、馬肇陽等人不疑有
    詐，上網閱覽後參與競標，分別於附表所示之得標日期，以
    附表所示之金額，標得附表所示之商品後，依己○○之指示
    ，於附表所示之匯款日期將得標金額匯入附表所示之匯款帳
    戶，丙○○、甲○○、辛○○、馬肇陽等人因未收到得標商
    品，始發現受騙。
二、案經內政部警政署刑事警察局移請臺灣高雄地方法院檢察署
    檢察官偵查後聲請簡易判決處刑暨移送併辦審理，及台灣台
    中地方法院檢察署移送併辦審理。
    理  由
一、被告戊○○、乙○○均矢口否認有何幫助詐欺之犯行，被告
    戊○○先辯稱：伊沒有把帳戶賣給別人，是有人向其借用帳
    戶買賣股票，伊就把存摺、密碼交給對方云云，嗣又改稱：
    該帳戶是之前為了要作代書業務而申請使用，沒有賣給別人
    ，有申報遺失云云（見A4卷第73至74頁）；被告乙○○辯稱
    ：上開帳戶原本是作為薪資轉帳使用，94年8 月起未使用，
    存摺、金融卡及密碼放在公事包內遺失，公事包未遺失，於
    94年10月24日發現遺失後有向銀行掛失並報警（嗣改稱沒有
    報案）云云（見A5卷第11、A4卷33至34頁、A8卷第6 、53、
    5 4 頁）。經查：
  (一)上開事實，業據被害人即證人丙○○於警詢（見A8卷第40頁
    、甲○○於警詢及偵訊（見A8卷第11至12、38頁）、辛○○
    於警詢（見A8卷第34頁）、馬肇陽警詢及偵訊（見B1卷第6
    至7 頁、B4卷第8 頁）指述甚詳；另證人己○○於本院審理
    時證稱：伊在自由時報刊登信用貸款廣告，取得他人之存摺
    資料，經其上網隨機猜中帳號hls0820 、yuchang1002 、f6
    11013 、tiger520213 密碼，而以上開帳號為賣家之名義，
    刊登拍賣廣告，詐騙丙○○、甲○○、辛○○、馬肇陽各匯
    款如附表所示金額至被告戊○○或乙○○上開帳戶，其並領
    走款項等語（見A9卷第102 頁）。此外，復有被告戊○○上
    開帳戶之開戶資料及交易明細、被告乙○○上開帳戶基本資
    料及往來明細、華南商業銀行自動櫃員機轉帳收據、拍賣網
    頁、電子信箱郵件、得標信件及賣方資料等件可憑（見A6卷
    第36至38、44至45、48至51頁、A8卷第14至16、第20至21、
    B1卷第11至13頁），足證被告之上開帳戶確係該詐騙集團用
    以詐騙被害人所得之匯款帳戶甚明。
  (二)被告雖以前揭情詞置辯，然被告戊○○之上開帳戶並無掛失
    或補發存摺紀錄等情，有台灣企銀九如分行95年11月23日九
    五九如字第0862號函在卷可參（見A9卷第111 頁），被告戊○○辯稱其存摺資料已掛失云云，自不足採。況被告戊○○
    既稱其上開帳戶係為作為代書業務之用，則既已遺失，自應
    辦理掛失及申請補發存摺、提款卡，以備代書業務之用，乃
    其竟未辦理掛失及補發存摺、提款卡，而參以坊間報章雜誌
    及其他新聞媒體，對於以簡訊通知中獎、刮刮樂、假退稅真
    詐財或其他類似之不法犯罪集團，經常利用大量收購之他人
    存款帳戶，以隱匿其等詐欺取財犯罪之不法行徑，規避執法
    人員之查緝，並掩飾、確保因自己犯罪所得之財物，類此在
    社會上層出不窮之案件，亦多所報導及再三披露，是避免此
    等專屬性甚高之物品被不明人士利用為與財產有關之犯罪工
    具，亦應為一般生活認知所應有之認識。被告戊○○為具有
    相當智識及生活閱歷之成年人，對此社會現狀，自應知之甚
    詳，為避免其帳戶資料未詐欺集團所用，自應立即向銀行辦
    理掛失、申請補發存摺，並向警察機關報案，以保自身權益
    ，惟被告戊○○並未向銀行辦理掛失及報案，已如前述，是
    其辯稱存摺資料遺失云云，委無足採。另被告乙○○供陳其
    係於94年10月24日因公司老闆娘要求其交付存摺作為匯款使
    用時，始發現上開銀行存摺、金融卡、密碼遺失，其當天馬
    上到高雄市○○○路之派出所報案，並向聯邦銀行掛失云云
    （見A8卷第33頁），然倘若係公司要以匯款予被告乙○○，
    則公司只需記下被告乙○○之銀行帳戶號碼，即可辦理，被
    告毋庸交付存摺乙情，此為通常之人應有之認識，被告乙○○學歷為高職肄業，有全戶基本資料1 份附卷可佐（見本院
    卷第96頁），自不能諉為不知，是其辯稱發現存摺遺失之原
    因係老闆娘欲向其拿取存摺匯款云云，顯與常情不符。而聯
    邦銀行係於95年10月13日收到被告乙○○上開帳戶之語音金
    融卡掛失及帳戶凍結通知，有聯邦銀行存戶事故查詢單可憑
    （見A9卷第51頁），是被告乙○○所辯係於94年10月24日掛
    失云云，亦與實際掛失日期不符。況且，一般人開立帳戶後
    ，會自銀行處取得存摺帳戶、提款卡、提款密碼，一般人僅
    需以提款卡輸入提款密碼，即可於自動提款機多次提領款項
    ，無須持用存摺臨櫃提款，為避免提款卡遺失遭他人盜領，
    吾人通常謹記提款密碼，而不會將其抄寫於提款卡上，避免
    一旦遺失遭人輕易盜領；又臨櫃辦理提款，或遺忘提款密碼
    ，均須持用存摺、印鑑前往辦理相關手續，顯見存摺對於帳
    戶使用人而言關係甚為鉅大，吾人亦不會輕易將存摺與提款
    卡置放同處，以免同時遺失，遭不法人士盜領。被告乙○○
    為成年人，學歷為高職肄業，已如前述，對於上開日常生活
    經驗法則，應無不知之理。然被告乙○○竟稱：其上開帳戶
    之存摺、提款卡、提款密碼均放置於公事包內云云，所辯顯
    然有違常理。
  (三)又詐騙集團亦當知社會上一般常人發現帳戶存摺、印章、提
    款卡、提款密碼等重要資料遺失或遭竊，將立即報警或向金
    融機構辦理掛失止付，在此情形下，如仍以該帳戶作為犯罪
    工具，則在其向他人詐欺，致使被害人將款項匯入該帳戶後
    ，極有可能因帳戶所有人掛失止付而無法提領，則其大費周
    章從事於犯罪之行為，甘冒犯罪後遭追訴、處罰之風險，卻
    只能平白無故替原帳戶所有人匯入金錢，而無法得償犯罪之
    目的。換言之，從事此等財產犯罪之不法集團，若非確知該
    帳戶所有人不會去報警或掛失止付，以確定其等能自由使用
    該帳戶提款、轉帳，則其等應不至於以該帳戶從事於財產犯
    罪。再衡以被害人匯入款項至被告乙○○上開帳戶後，隨即
    於數日內即遭領取，此有上開帳戶明細附卷可憑（見A6卷第
    44、45頁），另被告戊○○上開帳戶未掛失及申請補發乙節
    ，已如前述，更足見該實施詐欺取財之行為人，於向被害人
    施用詐術後時，確有把握該帳戶不會被帳戶所有人於短時間
    內掛失止付。是而被告戊○○、乙○○確係分別於94年9月2
    日至94年9月17日間某日、94年10月間某日於不詳地點，將
    上開帳戶之存摺、提款卡及提款密碼提供予不詳姓名年籍之
    成年人使用，應可認定。
  (四)綜上所述，顯見被告上開所辯實係圖卸刑責之詞，應不足採
    ，是其就該詐欺集團嗣後將被告提供之上開銀行帳戶供詐欺
    取財之用，並藉以方便取得贓款及掩飾其詐欺犯行不易遭人
    查緝，顯有預見之可能，且不違反被告之本意，是被告自有
    幫助該詐欺集團詐欺取財之未必故意，本件犯行洵堪認定，
    應依法論科。
二、本案相關之法律比較適用：
    行為後法律有變更者，適用行為時之法律。但行為後之法律
    有利於行為人者，適用最有利於行為人之法律，刑法第2 條
    第1 項定有明文。查被告於前開行為後，刑法關於罰金刑、
    易科罰金折算標準及累犯等規定業經總統於94年2 月2 日修
    正公布，並依刑法施行法第10條之1 規定自95年7 月1 日施
    行。職是，本件自應就被告行為前、後相關法律有修正者，
    依前揭規定加以比較適用。茲說明如下：
  (一)按被告行為時，刑法第339 條第1 項之法定本刑罰金刑部分
    為1,000 元以下罰金，另依罰金罰鍰提高標準條例第1 條前
    段規定，依法律應處罰金、罰鍰者，就其原定數額得提高為
    2 至10倍（中華民國72年7 月27日司法院、行政院令發布，
    並自72年8 月1 日起施行：「依戡亂時期罰金罰鍰提高標準
    條例─80年5 月6 日修正名稱為罰金罰鍰提高標準條例─第
    1 條前段及第3 條規定將刑法定有罰金各條之罰金數額，均
    提高為10倍）。及依現行法規所定貨幣單位折算新臺幣條例
    第2 條規定，現行法規所定金額之貨幣為圓、銀元或元者，
    以新臺幣元之3 倍計算，換言之，刑法第339 條第1 項之法
    定本刑，經折算為新臺幣後，為新臺幣30,000元；而被告行
    為後，依95年6 月14日公布之刑法施行法第1 條之1 規定，
    中華民國94 年1月7 日刑法修正施行後，刑法分則編所定罰
    金之貨幣單位為新臺幣（第1 項）。94年1 月7 日刑法修正
    時，刑法分則編未修正之條文定有罰金者，自94年1 月7 日
    刑法修正施行後，就其數額提高為30倍。但自72年6 月26日
    至94年1 月7 日新增或修正之條文，就其所定數額提高為3
    倍（第2 項），其立法理由謂：刑法24年施行後，為解決國
    民所得經濟水準已大幅提昇問題，有關罰金與罰鍰倍數之調
    整及銀元與新臺幣之折算標準，訂有「罰金罰鍰提高標準條
    例」及「現行法規所定貨幣單位折算新臺幣條例」，除罰金
    以1 銀元折算3 元新臺幣外，並將72年6 月26日以前修正之
    刑法部分條文罰金數額提高為10倍；其後修正者則不再提高
    倍數，亦即刑法分則各罪罰金數額視前開情形分別提高為30
    倍或3 倍。考量新修正之刑法施行後，不再適用「現行法規
    所定貨幣單位折算新臺幣條例」，為使罰金數額趨於一致，
    避免衍生新舊法比較適用問題，以緩和實務適用法律之衝擊
    ，於不變動罰金數額之前提下，爰為第2 項規定等語。查刑
    法第339 條第1 項自72年6 月26日至94年1 月7 日間並無修
    正，是依據前揭刑法施行法第1 條之1 之規定，刑法第339
    條第1 項之法定本刑，自95年7 月1 日起，即改為新臺幣30
    ,000 元 ，此均與刑法施行法第1 條之1 修訂前之數額並無
    不同。然再以被告行為後，修正後之刑法第33條第5 款規定
    罰金刑之下限為新台幣1,000 元，且以百元計算之；而依修
    正前之刑法第33條第5 款規定之罰金刑下限，為銀元1 元，
    提高10倍後為銀元10元，換算為新台幣30元；是比較新舊法
    之規定，修正後之規定就罰金刑最低之金額，顯高於修正前
    之規定，並非較有利於被告，依刑法第2 條第1 項前段之規
    定，應適用行為時之法律，即適用修正前之刑法第33條第5
    款之罰金刑規定。
  (二)又被告於本件犯罪時之刑法第41條第1 項前段規定：「犯最
    重本刑為5 年以下有期徒刑以下之刑之罪，而受6 個月以下
    有期徒刑或拘役之宣告，因身體、教育、職業、家庭之關係
    或其他正當事由，執行顯有困難者，得以1 元以上3 元以下
    折算1 日，易科罰金。」，及依前述現行法規所定貨幣單位
    折算新臺幣條例第2 條規定，現行法規所定金額之貨幣為圓
    、銀元或元者，以新臺幣元之3 倍計算，及依修正前罰金罰
    鍰提高標準條例第2 條前段（現已刪除）規定，依刑法第41
    條易科罰金者，就其原定數額提高為100 倍折算1 日，故被
    告行為時之易科罰金折算標準，得以銀元100 元以上300 元
    以下折算1 日，經折算為新臺幣後，應以新臺幣300 元以上
    900 元以下折算1 日。惟95年7 月1 日修正公布施行之刑法
    第41條第1 項前段則規定：「犯最重本刑為5 年以下有期徒
    刑以下之刑之罪，而受6 個月以下有期徒刑或拘役之宣告者
    ，得以新臺幣1,0 00元、2,000 元或3,000 元折算1 日，易
    科罰金。」比較修正前後之易科罰金折算標準，以95年7 月
    1 日修正公布施行前之規定，較有利於受刑人，則應依刑法
    第2 條第1 項前段，適用修正前刑法第41條第1 項前段規定
    ，定其折算標準。是本件並依修正前刑法第41條第1 項前段
    、現行法規所定貨幣單位折算新臺幣條例第2 條規定，諭知
    易科罰金之折算標準。
  (三)修正前刑法第47條原規定：「受有期徒刑之執行完畢，或受
    無期徒刑或有期徒刑一部之執行而赦免後，5 年以內再犯有
    期徒刑以上之罪者，為累犯，加重本刑至2 分之1 」，嗣修
    正為：「受徒刑之執行完畢，或一部之執行而赦免後，5 年
    以內故意再犯有期徒刑以上之罪者，為累犯，加重本刑至2
    分之1 」，將累犯成立之要件限於5 年內「故意」再犯有期
    徒刑以上之罪者，始有加重其刑規定之適用。經比較修正前
    、後關於累犯之規定，當以修正後之規定限縮累犯適用範圍
    ，較有利於被告，故應依刑法第2 條但書，適用裁判時之修
    正後刑法第47條第1 項前段規定，作為論斷被告是否構成累
    犯之依據。
  (四)按被告犯罪後法律有變更，而比較行為時及裁判時之法律時
    ，應就與罪刑有關之共犯、未遂犯、結合犯以及累犯加重、
    自首減輕、暨其他法定加減原因與加減例等一切情形，比較
    其全部之結果，而為整體之適用，不能割裂而分別適用新舊
    法有利之條文（最高法院95年度台上字第3735號判決意旨參
    照）。本件關於詐欺犯行部分經依前述罰金刑最低度部分、
    易科罰金折算標準及累犯等規定經合併比較之結果，爰認修
    正後刑法之罰金刑最低度及易科罰金折算標準等規定，較之
    修正後之累犯規定，就論罪科刑而言，顯然對於被告較為不
    利，是以綜合考量結果，應依行為時之修正前刑法作為本件
    被告論罪科刑之依據。至於修正後刑法之累犯規定，雖較有
    利於被告，然基於一體適用之原則，仍應適用修正前刑法累
    犯之規定。
三、按刑法上之幫助犯，係指以幫助之意思，對於正犯資以助力
    ，而未參與實施犯罪之行為者而言（最高法院49年台上字第
    77號判例意旨參照）。又連續幫助與幫助連續為不同之犯罪
    態樣，如基於概括犯意，多次幫助他人犯罪，為連續幫助，
    該幫助者有多次犯罪行為；如以一幫助行為，幫助他人連續
    犯罪，則為幫助連續，就幫助犯而言，僅有一次犯罪行為，
    有最高法院87年度臺上字第3865號判決要旨參照。本件被告
    乙○○提供上開銀行帳戶，以供詐騙集團成員使用，雖該詐
    騙集團基於詐欺取財之概括犯意，連續向如附表編號1 、3
    、4 之被害人施以詐術，致使被害人陷於錯誤，而匯款至被
    告乙○○所提供之上開銀行帳戶內，以遂行詐欺取財之犯行
    ，然被告乙○○僅單純以一行為提供其帳戶供人使用，應認
    係以一幫助行為，而幫助他人連續犯罪；被告戊○○則係以
    一幫助行為，幫助他人詐欺丙○○1 人。核被告戊○○、乙○○提供其帳戶之存摺、提款卡及提款密碼予詐欺集團之人
    ，以利於其等遂行詐欺犯行，依其等所為雖未涉入詐欺罪構
    成要件之行為，然提供助力予詐欺集團之人，有利於詐欺集
    團成員實施詐欺犯罪，係犯刑法第30條、第339 條第1 項之
    幫助詐欺罪。被告既係幫助犯，應依刑法第30條第2 項規定
    ，減輕其刑。又聲請書雖僅就附表編號1 、2 所示之被告乙○○、戊○○分別幫助犯行聲請簡易判決處刑，惟被告乙○○係以一幫助行為幫助他人連續犯如附表編號1 、3 、4 所
    示之犯行，是如附表編號3 、4 所示之犯行，雖未經聲請簡
    易判決處刑，惟既與已聲請簡易判決處刑之如附表編號1 所
    示之犯行有裁判上一罪關係，且經檢察官聲請併辦，均為聲
    請簡易判決處刑效力所及，自應由本院併與審理。被告戊○○於89年間因侵占案件經臺灣高等法院高雄分院以89年度上
    易字第1858號判決判處有期徒刑5 月確定，於90年5 月30日
    執行完畢，此有臺灣高等法院被告前案紀錄表可按，其於5
    年以內再犯本件有期徒刑以上之罪，為累犯，依修正前之刑
    法第47條規定加重其刑，並應先加後減之。爰審酌被告戊○○前曾於於92年間，將其郵局帳戶之存摺、金融卡及密碼提
    供予姓名、年籍均不詳之成年人使用，而容任他人使用上開
    帳戶遂行犯罪，經本院於94年6 月15日以94年度簡字第2786
    號判決判處有期徒刑4 月確定，有臺灣高等法院被告前案紀
    錄表及判決書附卷可佐（見A9卷第7 、8 、114 至117 頁）
    ，竟又為本案犯行，顯見其素行不良，且不知警惕；被告2
    人提供帳戶存摺、提款卡及提款密碼予詐欺集團人士詐欺牟
    利，非但增加被害人尋求救濟之困難，亦使施行詐欺犯行之
    人得以隱匿身分而順利遂行詐欺犯行，且難以查緝，以及被
    告犯罪後均否認犯行，態度不良，又被告乙○○之上開帳戶
    ，遭利用使3 名被害人遭詐欺，所生實害較被告戊○○為重
    等一切情狀，分別量處如主文所示之刑，並均依修正前刑法
    第41條第1 項前段規定，諭知易科罰金之折算標準，以資懲
    儆。
四、依刑事訴訟法第449 條第1 項，刑法第2 條第1 項前段、第
    30條、第339 條第1 項，修正前刑法第41條第1 項前段，罰
    金罰鍰提高標準條例第1 條，刪除前罰金罰鍰提高標準條例
    第2 條第1 項，現行法規所定貨幣單位折算新臺幣條例第2
    條，逕以簡易判決處如主文所示之刑。
如不服本件判決，得自收受送達之日起10日內，向本院提起上訴
。
中    華    民    國    95    年    12    月    15    日
                      高雄簡易庭法  官  方錦源
以上正本證明與原本無異
如不服本件判決，得自收受送達之日起10日內向本院提起上訴。
中    華    民    國    95    年    12    月    15    日
                                書記官  鄧思辰
附表
┌──┬───┬──────┬────┬────┬────┬─────────┬─────┐
│編號│被害人│  拍賣物品  │得標金額│得標日期│匯款日期│    匯款帳戶      │會員帳號  │
├──┼───┼──────┼────┼────┼────┼─────────┼─────┤
│ １ │辛○○│SONY 記憶卡 │4,730元 │94.10.11│94.10.12│自被害人0000000000│f611013   │
│    │      │            │（含運費│        │        │93號帳戶以自動提款│「楊少奇」│
│    │      │            │80元）  │        │        │機匯款至聯邦商業銀│（隨機猜中│
│    │      │            │        │        │        │行台南分行乙○○80│破解）    │
│    │      │            │        │        │        │0000000000000號帳 │（申請人資│
│    │      │            │        │        │        │戶。              │料已函查）│
├──┼───┼──────┼────┼────┼────┼─────────┼─────┤
│ ２ │丙○○│MP3 隨身聽  │8,000元 │94.09.14│94.09.17│自被害人母親012411│hls0820   │
│    │      │            │        │        │        │000000000號帳戶匯 │（申請人資│
│    │      │            │        │        │        │款至台灣中小企業銀│料已函查）│
│    │      │            │        │        │        │行九如分行戊○○86│          │
│    │      │            │        │        │        │000000000號帳戶。 │          │
├──┼───┼──────┼────┼────┼────┼─────────┼─────┤
│ ３ │甲○○│SONY 2GB MS │16,800元│94.10.07│94.10.07│自被害人台灣銀行網│yuchang100│
│    │      │PRO DUO 短卡│        │        │        │路銀行000000000000│2         │
│    │      │4張         │        │        │        │0000000號帳戶匯款 │（申請人資│
│    │      │            │        │        │        │至乙○○上開帳戶。│料已函查）│
├──┼───┼──────┼────┼────┼────┼─────────┼─────┤
│ ４ │庚○○│SONY T7數位 │9,280元 │94.10.11│94.10.12│自被害人土地銀行西│tiger52021│
│    │      │相機        │（含運費│        │        │台中分行0000000000│3 「蘇天佑│
│    │      │            │180元） │        │        │1號帳戶匯款至林建 │」（申請人│
│    │      │            │        │        │        │名上開帳戶。      │資料待函查│
└──┴───┴──────┴────┴────┴────┴─────────┴─────┘
附錄本案論罪科刑法條全文
刑法第339條第1 項：
意圖為自己或他人不法之所有，以詐術使人將本人或第三人之物
交付者，處5年以下有期徒刑、拘役或科或併科1千元以下罰金。


司法院資訊處製作；財團法人民間司法改革基金會備份。
